# 评估入账的固定资产确认问题

提问人：zhb478074622 时间：2015-08-09 14:30:45
企业以前年度自建的固定资产，如房屋，当时自建时没有取得发票，也没有其他凭证，能否凭资产评估报告入账确认固定资产并计提折旧。（是会计确认，所得税前一定是折旧不能扣除），谢谢.也就是说评估报告评估价值是否属于成本能可靠的计量。

回答人：chenyiwei
此类问题应按前期差错处理。一般应要求在确定其实际取得日期的基础上，评估机构以该实际取得日期作为基准日，按成本法评估其当时的重置成本，作为确定入账价值的参考，并追溯调整前期比较数据。只有在该差错的影响显著不重大，或者追溯到取得日为基准日进行评估不切实可行的情况下，才能接受在当期按目前的评估值进行调整且不追溯前期的做法。

提问人：zhb478074622 时间：2015-08-12 09:11:52
自建的固定资产，除了评估报告，是否还应提供其他什么凭据辅证才能算“成本可靠计量”，还是只要是评估报告是以该实际取得日期作为基准日，按成本法评估其当时的重置成本，就算“成本可靠计量”，如果办法不行就只有到税务机关代开建安发票了，这里只讨论固定资产确认会计入账问题，不考虑税收问题。

回答人：chenyiwei
至少可以从成本法的评估结果中看出当时购建该项资产的必要成本。当然应当尽量避免采用单个证据确定其成本，而应当是多方面证据互相印证，但该评估报告是重要的参考依据。